臺灣高等法院刑事裁定
109年度聲字第3497號
聲  請  人  臺灣高等檢察署檢察官
受  刑  人  林琨傑 （原姓名：林祥林）





上列聲請人因受刑人數罪併罰有二裁判以上案件，聲請定其應執
行之刑（聲請案號：臺灣高等檢察署109年度執聲字第1690號）
，本院裁定如下：
    主  文
林琨傑犯如附表所示各罪所處之有期徒刑，應執行有期徒刑貳年
拾壹月。
    理  由
一、聲請意旨略以：受刑人林琨傑因違反槍砲彈藥刀械管制條例
    等數罪，先後經判決確定如附表，應依刑法第50條第1項第1
    款、第2項、第53條、第51條第5款，定其應執行之刑，爰依
    刑事訴訟法第477條第1項聲請裁定等語。
二、裁判確定前犯數罪者，併合處罰之；數罪併罰，分別宣告其
    罪之刑，其宣告多數有期徒刑者，於各刑中之最長期以上，
    各刑合併之刑期以下，定其刑期，但不得逾30年，刑法第50
    條第1項前段、第51條第5款訂有明文。參其立法意旨，除在
    於緩和多數有期徒刑合併執行所造成之苛酷外，更避免責任
    非難之重複，尤重在矯治犯罪行為人、提升其規範意識，及
    回復社會對於法律規範之信賴，是就應併合處罰之複數有期
    徒刑採行加重單一刑主義，以期責罰相當。乃法院就應併合
    處罰之數個有期徒刑宣告定其應執行刑時，除應遵守上開法
    文所定之外部界限，並應受不得明顯違反公平正義、法律秩
    序理念及目的之規範。具體而言，若所犯數罪雖屬相同之犯
    罪類型，但所侵犯者為具有不可替代性、不可回復性之個人
    法益，其責任非難重複之程度較低，則可酌定較高之應執行
    刑。再者，刑事訴訟法第370條第2項、第3項，已針對第二
    審上訴案件之定應執行之刑，明定有不利益變更禁止原則之
    適用；而分屬不同案件之數罪併罰，倘一裁判宣告數罪之刑
    ，曾經定其執行刑，再與其他裁判宣告之刑定其執行刑時，
    在法理上亦應同受此原則之拘束。
三、查受刑人所犯違反槍砲彈藥刀械管制條例等罪，經分別判決
    如附表所示，均經確定在案（附表編號1至3「備註」欄內均
    須補充「（已執畢）」等語），有各該刑事判決書及本院被
    告前案紀錄表在卷可查。其中如附表編號1至3所示之罪，得
    易科罰金，如附表編號4所示之罪，則屬不得易科罰金，依
    刑法第50條第1項第1款、第2項規定，須經受刑人請求檢察
    官聲請定其應執行刑者，始得依刑法第51條規定定其應執行
    刑。茲檢察官依受刑人請求向最後事實審之本院聲請合併定
    應執行刑，有臺灣桃園地方檢察署依102年1月23日修正之刑
    法第50條調查受刑人是否聲請定應執行刑調查表1份（見本
    院卷第41頁）在卷可參，經核尚無不合，應予准許。爰衡酌
    受刑人所犯如附表編號1至3所示3罪，均為違反毒品危害防
    制條例之施用毒品類型犯罪，惟犯罪態樣及侵害法益均相同
    ，屬於戕害自己健康，如附表編號4所示之罪，對於社會治
    安之潛在危險程度非低，並佐以附表編號1至3所示3罪部分
    曾經定應執行刑為有期徒刑6月等情，經審酌上揭責任非難
    重複之程度，及受刑人所犯數罪為整體之非難評價後，定其
    應執行之刑如主文所示。
四、至受刑人另犯施用毒品案件，經臺灣桃園地方法院以108年
    度壢簡字第1339號、108年度壢簡字第1464號判決先後判處
    有期徒刑5月、3月確定，並經同法院以108年度聲字第4295
    號裁定應執行有期徒刑7月，受刑人不服提起抗告，經本院
    以109年抗字第573號裁定抗告駁回確定（下稱第①案）；復
    因施用毒品案件，經臺灣桃園地方法院以109年度壢簡字第4
    5號判決判處有期徒刑3月、2月，應執行有期徒刑4月確定（
    下稱第②案）。受刑人雖具狀請求檢察官將第①、②案及如附
    表編號4所示之罪併予向法院聲請定應執行刑，有聲請狀1紙
    （見本院卷第43至45頁）在卷可佐，惟因第①、②案非於如附
    表編號1至3所示最早確定日期（即108年4月25日）前所犯，
    不符定應執行刑之要件，故檢察官未併予聲請，自無不合。
    另如附表編號4所示部分雖有併科罰金之刑，然如附表編號1
    至3所示部分並無罰金刑，自無定其應執行刑之餘地，且檢
    察官聲請意旨亦未及於此部分（按聲請書僅援引刑法第51條
    第5款規定），均附此敘明。 
五、末按數罪併罰之案件，其各罪判決均係宣告刑，並非執行刑
    ，縱令各案中一部分犯罪之宣告刑在形式上已經執行，仍應
    依法聲請犯罪事實最後判決之法院裁定，然後再依所裁定之
    執行刑，換發指揮書併合執行，其先前已執行之有期徒刑部
    分，僅應予扣除而不能認為已執行完畢，在所裁定之執行刑
    尚未執行完畢前，各案之宣告刑並不發生執行完畢之問題。
    本件受刑人所犯如附表編號1至3所示各罪所處之刑，縱有經
    執行完畢，然附表所示各罪既合於數罪併罰之要件，依前揭
    說明，在所裁定之應執行刑尚未執行完畢前，仍應就附表各
    罪所處之刑，合併定其應執行刑，至於前揭業經執行之有期
    徒刑部分，僅係就所定應執行刑執行時，應為如何折抵之問
    題，併此敘明。
六、據上論斷，應依刑事訴訟法第477條第1項、刑法第50條第2
    項、第53條、第51條第5款，裁定如主文。
中　　華　　民　　國　　109 　年　　9 　　月　　8 　　日
                    刑事第十二庭審判長法  官  陳如玲
                                      法  官  廖建瑜
                                      法  官  蔡如惠
以上正本證明與原本無異。
如不服本裁定，應於收受送達後五日內向本院提出抗告狀。
                                      書記官  黃郁珊
中　　華　　民　　國　　109 　年　　9 　　月　　9 　　日